臺灣臺中地方法院刑事判決　　　　　　　　　　　　八十九年度訴字第一七一一號
　　公　訴　人　臺灣臺中地方法院檢察署檢察官
　　被　　　告　戊○○
　　選任辯護人　黃錫卿
右列被告因偽造文書案件，經檢察官提起公訴（八十九年度偵字第九七一五號），本
院判決如左：
    主  文
戊○○無罪。
    理  由
一、公訴意旨詳如附件之起訴書所載。
二、按犯罪事實應依證據認定之，無證據不得推定其犯罪事實。又不能證明被告犯罪
    者，應諭知無罪之判決，刑事訴訟法第一百五十四條、第三百零一條第一項分別
    定有明文。又認定不利於被告之事實，須依積極證據，苟積極證據不足為不利於
    被告事實之認定時，即應為有利於被告之認定，更不必有何有利之證據，最高法
    院三十年上字第八一六號判例可資參照。
三、公訴人認被告戊○○涉犯行使偽造私文書及詐欺取財罪嫌，無非以被告戊○○於
    八十九年三月四日下午一時許為警查獲時，在其身上起出偽造之沈茂發身分證為
    其主要論據。惟訊之被告戊○○堅決否認有公訴人所指之犯行，辯稱：八十九年
    三月四日早上與同案被告丁○○在台中碰面時，陳要伊給他一張照片，伊不知道
    陳用來變造身分證，伊雖持有變造之沈茂發身分證，但並未參與盜刷信用卡而詐
    取財物等語。經查：本件同案被告丁○○自警訊以至偵審時均一致證稱，上開變
    造之沈茂發身分證係伊交給被告戊○○的，而被告戊○○亦未參與其與被告乙○○盜刷信用卡之事等語；同案被告乙○○亦證稱，伊與丁○○持偽卡盜刷之事，
    被告戊○○並不知情等語。又被害人即丙○○○之負責人白明倉及甲○○○○之
    負責人黃麗雲，均未指認被告戊○○有參與情事，僅指稱係被告丁○○及乙○○
    二人前去購買金飾及行動電話等情。且被告戊○○固持有變造之沈茂發身分證一
    枚，然無何證據證明其曾提出使用而參與被告丁○○與乙○○共同向店家購物刷
    卡之事，尚難以此遽認被告戊○○就公訴人所指之行使偽造私文書及詐欺取財犯
    行，與被告丁○○、乙○○有如何之犯意聯絡及行為分擔之共犯關係。此外，復
    查無其他積極證據，足資證明被告戊○○涉有公訴人所指之上開犯行，既不能證
    明被告戊○○犯罪，就被告戊○○部分自應為其無罪之諭知（至被告戊○○是否
    另涉犯共同變造身分證之罪嫌則宜由檢察官另行偵辦，併此敘明）。
據上論斷，應依刑事訴訟法第三百零一條第一項，判決如主文。
本案經檢察官林弘正到庭執行職務。
中      華       民       國    九十一    年     六     月     十二     日
                                        臺灣臺中地方法院刑事第七庭
                                            法  官  曾  佩  琦
右正本證明與原本無異。
如不服本判決，應於送達後十日內向本院提出上訴狀 （須附繕本） ，上訴於台灣高
等法院台中分院。
                                            書記官
中      華       民       國    九十一    年     六     月     十二     日
